【裁判字號】    98,訴,1668
【裁判日期】    990810
【裁判案由】    強盜等
【裁判全文】
臺灣高雄地方法院刑事判決              98年度訴字第1668號
公  訴  人  臺灣高雄地方法院檢察署檢察官
被      告  甲○○原名王紹綱.
指定辯護人  蔡明哲律師
被      告  戊○○
選任辯護人  劉啟輝律師
上列被告因強盜等案件，經檢察官提起公訴（98年度偵字第1506
5 號），本院判決如下：
    主  文
甲○○共同犯傷害罪，處有期徒刑肆月，如易科罰金，以新臺幣
壹仟元折算壹日，扣案之BB彈手槍1 支，沒收之；又共同以強暴
使人行無義務之事，處有期徒刑陸月，如易科罰金，以新臺幣壹
仟元折算壹日。應執行有期徒刑捌月，如易科罰金，以新臺幣壹
仟元折算壹日，扣案之BB彈手槍1 支，沒收之。
戊○○無罪。
    事  實
一、甲○○、乙○○、辛○○（乙○○及辛○○另經本院通緝）
    與戊○○（詳下述無罪部分）、癸○○於民國98年2 月27日
    上午9 時16分許，一同至位於高雄市○○區○○路1798號之
    「四季汽車旅館」，嗣癸○○接獲丁○○、壬○○撥打之電
    話，並約其至上開汽車旅館之217 室商討租屋事宜。甲○○
    、乙○○及辛○○聽聞而知悉丁○○在上開旅館217 室，乃
    持丁○○所簽發新臺幣（下同）50萬元之本票而欲向丁○○
    催討該本票債務，遂與戊○○、癸○○一同至該汽車旅館21
    7 室，甲○○、乙○○、辛○○等人一進入該217 室房間內
    即基於共同傷害之犯意聯絡，甲○○先對丁○○稱：「被我
    抓到了，我就不信逮不到你，欠我的錢如何處理」等語，隨
    即乙○○、甲○○分別各持BB彈手槍，先後以槍柄敲打丁○○頭部，丁○○不支倒地，甲○○、乙○○、辛○○仍繼續
    毆打丁○○，致使丁○○受有頭部外傷併頭皮裂傷等傷害，
    而後甲○○、乙○○、辛○○另基於共同強制之犯意聯絡，
    以腳踩住丁○○胸部並強行自丁○○身上取走現金6, 200元
    、金項鍊1 條及LV包包1 只（內有現金5 萬9,000 元、手機
    與信用卡1 張），以抵償上開本票債務而使人行無義務之事
    。因丁○○血流不止，甲○○、乙○○、戊○○及癸○○遂
    與壬○○一同將丁○○抬至甲○○所駕駛之車上，並載送丁○○至醫院救治。嗣甲○○透過友人丙○○將上開LV包包、
    手機與信用卡拿至四季汽車旅館，並打電話予友人庚○○，
    請其聯絡丁○○之女友己○○前去四季汽車旅館領回上開物
    品。丁○○嗣報警處理，經警循線追查，並扣得乙○○所有
    之BB彈手槍1 支，始悉上情。
二、案經高雄市政府警察局鼓山分局報請臺灣高雄地方法院檢察
    署檢察官偵查起訴。
    理  由
壹、程序部分：
一、按被告以外之人於審判外之言詞或書面陳述，除法律有規定
    者外，不得作為證據；被告以外之人於偵查中向檢察官所為
    之陳述，除顯有不可信之情況者外，得為證據；被告以外之
    人於審判外之陳述，雖不符前4 條之規定，而經當事人於審
    判程序同意作為證據，法院審酌該言詞陳述或書面陳述作成
    時之情況，認為適當者，亦得為證據；當事人、代理人或辯
    護人於法院調查證據時，知有第159 條第1 項不得為證據之
    情形，而未於言詞辯論終結前聲明異議者，視為有前項之同
    意，刑事訴訟法第159 條第1 項、第159 條之1 第2 項、第
    159 條之5 分別定有明文。本件以下所引用之各項供述證據
    ：(一)證人丁○○、己○○、壬○○、癸○○、甲○○於本院
    審理時所為之證述，業經具結，並經被告及檢察官當庭進行
    交互詰問，符合刑事訴訟法第166 條以下證人詰問之規定，
    應具證據能力；(二)證人丁○○、丙○○於偵查中向檢察官所
    為之陳述，業經具結且無顯不可信之情形存在，而丁○○於
    本院審理時，並已到庭作證，被告之對質詰問權亦經充分保
    障，依刑事訴訟法第159 條之1 第2 項規定，應具證據能力
    ；(三)其餘供述證據，因檢察官、被告及辯護人未於言詞辯論
    終結前聲明異議，本院審酌前開證據作成或取得時之狀況，
    並無違法或不當情事，復經本院於審判期日依法進行調查、
    辯論，應均具證據能力。
二、傳聞法則乃對於被告以外之人於審判外之言詞或書面陳述，
    亦即針對被告以外之人於審判外以言詞或書面所為之供述證
    據之相關規範，而本件以下所引用之監視器擷取畫面照片，
    乃係以科學、機械之方式，對於拍攝內容所為忠實且正確之
    記錄，上開照片在性質上亦非供述證據，應無刑事訴訟法第
    159 條第1 項規定之適用。
貳、有罪部分：
一、訊據被告甲○○坦承有於前揭時、地向丁○○催討債務，並
    毆打丁○○，惟矢口否認有持槍毆打及拿取丁○○財物犯行
    ，辯稱：伊沒有動手脫丁○○的褲子拿取金錢，也無取走丁○○脖子上之金項鍊及其所有之包包，另乙○○有拿槍從丁○○後腦打過去，辛○○則持槍指著丁○○並一直踢他，伊
    並無拿槍打丁○○云云。惟查：
  (一)上開犯罪事實，業據證人丁○○於偵查中具結證述：「（王
    紹綱【即甲○○】打你時，所持的槍是真槍還是假槍？）當
    時燈光很暗，他用槍打我的頭，我不清楚是真的還是假槍。
    但當時應該是乙○○先拿槍打我，所以有2 支槍」、「有一
    位穿綠色衣服的人說要把皮包內的錢拿走」、「（何人拿走
    你口袋內的6200元？）穿綠色衣服的男子，後來我到警察局
    指認，才知道是姓董的」、「（LV包包內的59000 元及信用
    卡有無還你？）錢…都不見了…」等語（見偵卷第13至15頁
    ），復於本院審理時具結證稱：「（你在98/2/27 在四季汽
    車旅館發生何事？）我帶壬○○跟庚○○去四季汽車旅館那
    邊找朋友…我們就在那邊聊天，講到壬○○有租一間房子，
    跟有壹個女生叫『肉包』【指癸○○】有租，但現在不想租
    了，我就說那個『肉包』我認識…庚○○就說不然打電話給
    『肉包』叫她來，由我跟她說，就用庚○○的電話打給『肉
    包』，『肉包』說她要過來，我們在那邊等，來的時候就很
    多人來」、「來時按電鈴時是庚○○開門，上樓時是壬○○
    開房間的門，我就聽到有人在罵，就衝進來很多人，有張珣
    （乙○○）、壹個我不認識的叫小董、後面還有壹個『胖胖
    』（即甲○○）跑進來，當時張珣是拿槍抵著我的頭，那時
    我很模糊、我也嚇到，後面是接著『胖胖』，張珣先敲我的
    頭，胖胖拿槍打我的頭，那時我就流血了」、「（你當天有
    無掉壹條金項鍊？）有」、「（你在何時發現金項鍊掉了？
    ）醫院。在醫院發現時我口袋的錢還有皮包都不見了」、「
    （你有無掉壹張中國信託信用卡？）卡是我皮包裡的，當時
    拿回來時我女朋友問我裡面有什麼東西，我說裡面有手機、
    卡、皮夾、錢等重要的東西，我叫我女朋友看，結果她說沒
    有卡、手機、錢，但皮夾在」、「在皮包還沒有拿回來之前
    ，對方有跟庚○○聯絡說要把皮包還給我，後來皮包是我女
    友拿給我的，當時我在醫院，女友就問我裡面有何東西…最
    後對方有交代別人把我的卡、手機還給我」、「卡跟手機是
    隔了好幾天才拿回來…」、「胖胖一進來就說我欠他50萬」
    、「我被張珣打後就有點暈了，胖胖進來後又打一下，我就
    倒下去了，肉包就說不要再打了，有人踩在我胸前，有人拿
    毛巾放我頭上，有人說去摸看看我的褲袋有沒有錢。然後我
    就被拖出去了」、「（你當天牛仔褲有無錢？）有，幾千元
    而已」、「我只知道有人搜我的身體，有人踩著、旁邊的人
    說去搜口袋看有沒有錢」、「（你在98/2/27 第二次調查筆
    錄證稱『當時小董要我把皮包、身上的錢拿出來』，這個小
    董是否就是你說旁邊的人？）對」、「門開了之後是乙○○
    跳過椅子與小董直接衝過來，乙○○是第一個用槍指著我的
    頭。當時乙○○過來時，我剛好看到甲○○，還跟他打招呼
    ，甲○○就從旁邊客廳繞過來。甲○○還在走進去房間的時
    候我就被乙○○的槍打下去了。是乙○○先打我的，甲○○
    是打第二下」、「（甲○○打你之前，有無說你有欠他50萬
    ？）他是說『幹，被我抓到了』，他打我時，他跟裡面的人
    說『這個人欠我賭債』」等語（見本院訴字卷一第256 頁至
    第258 頁、第259 頁反面至第261 頁反面），核與證人己○○於本院審理時證述：「（去年二月間，你有到四季汽車旅
    館領回壹個LV包包？）是」、「（那個包包是誰的？）丁○○的」、「（是誰通知妳去拿？）庚○○」、「他（指庚○○）就直接打來說丁○○的包包在汽車旅館那邊，要我去櫃
    臺拿…」、「（就你所知，丁○○平常會不會帶金項鍊？）
    會」、「（妳那天去醫院時，有無注意到金項鍊還在不在？
    ）不在」、「…等我去拿（指LV包包）回來之後，我跟他（
    指丁○○）有一起核對，他有跟我確認什麼東西不見了。他
    跟我確認不見的有項鍊、卡、錢」、「他有說錢不見，但我
    忘了是多少錢」等語（見本院訴字卷一第109 至111 頁），
    證人庚○○於警詢陳述：「胖胖（即被告甲○○）於下午13
    時許打電話給我說背包放在汽車旅館，要我回去拿，因為背
    包是丁○○的，所以要丁○○的女友己○○去拿」等語（見
    警卷第53頁），及證人丙○○於偵查中具結證述：「（LV包
    包是何人叫你送回四季旅館櫃台？）是王紹綱叫我送去的」
    等語（見偵卷第6 頁）相符；另被告甲○○於警詢中亦自承
    ：「…我拿出BB彈手槍嚇他…」、「（你所持之槍枝現位於
    何處？）因為壞掉了，所以送丁○○至婦幼醫院時，將該槍
    丟至醫院垃圾桶內」等語（見警卷第11、12頁）；此外，並
    有高雄市政府警察局鼓山分局扣押筆錄、扣押物品收據、扣
    押物品目錄表、高雄市立聯合醫院診斷書、四季汽車旅館98
    年2 月27日監視器擷取畫面照片16張、四季汽車旅館失物領
    回目錄影本及高雄市立聯合醫院98年11月4 日高市聯醫病字
    第0980007507號函暨所附丁○○病歷資料1 份（見警卷第73
    至77頁、第96頁、第98至102 頁，本院審訴字卷第92至98頁
    反面）附卷可稽，是上開事實應堪以認定，被告甲○○前揭
    辯稱並不足以採信。
  (二)證人丁○○雖於本院審理時證稱：被告甲○○並未脫其牛仔
    褲，且係被告辛○○要伊將身上的錢拿出來，伊並不清楚係
    何人將錢及金項鍊拿走等語（見本院訴字卷一第259 頁及其
    反面、第260 頁反面），然被告甲○○既自承係與被告乙○○、辛○○一同前去向丁○○討債，且共同毆打丁○○，致
    丁○○受有上開傷害，復於丁○○被毆倒地而遭取身上財物
    即現金6,200 元、金項鍊1 條及LV包包1 只時在場，已如前
    述，則被告甲○○與乙○○、辛○○就上開傷害及其等欲取
    丁○○身上財物抵償其本票債務，以此強暴方式使人行無義
    務之事之強制犯行，均有犯意聯絡及行為分擔甚明，尚難以
    證人丁○○上開證詞即據為其有利之認定。
  (三)綜上所述，被告甲○○上開犯行堪以認定，應予依法論科。
二、被告甲○○、乙○○、辛○○等人，係為向丁○○索討本票
    債務而為上開犯行，此據被告甲○○坦承稱：「本票是辛○○拿出來的」、「在4 、5 天前辛○○就把本票正本與影本
    拿出來給我看」、「我只知道事情發生當天，小董拿本票出
    來跟我與乙○○說『這邊有真假（指丁○○）的帳，問我們
    要不要收？』，當時在場的有我與乙○○…後來戊○○與癸○○有接到壬○○的電話，當時我們本來要去四季汽車旅館
    開趴，我們就過去了」等語在卷（見本院審訴字卷二第100
    頁反面），另證人丁○○亦於警詢稱：當日至上開四季汽車
    旅館內之人中，有拿1 張本票說伊欠他們50萬等語（見警卷
    第19至20頁），證人己○○則於本院審理時證述：「他們有
    金錢的問題，好像被找到…」、「（妳剛剛說妳知道他們好
    像有金錢糾紛，妳是根據什麼知道的？）是發生事情之後，
    丁○○跟他們家人講為什麼發生這件事情，我聽到的」等語
    （見本院訴字卷一第110 、114 頁），足見被告甲○○、乙○○、辛○○等人至四季汽車旅館217 室係為向丁○○催討
    本票債務，而非基於不法所有之意圖而取債務人即丁○○身
    上之財物，惟被告甲○○、乙○○、辛○○等人強取丁○○
    財物以抵償其債務既非屬正當之求償程序，亦非丁○○應負
    之義務，是被告甲○○就此部分係犯刑法第304 條第1 項之
    以強暴使人行無義務之事罪。檢察官雖認被告甲○○係犯刑
    法第330 條第1 項之加重強盜罪，惟如前所述，被告甲○○
    就此部分並非出於不法所有之意圖，自與刑法第330 條第1
    項加重強盜罪之構成要件有間，然其基本社會事實同一，自
    應由本院變更起訴法條予以審理。另被告甲○○與被告乙○○、辛○○毆打丁○○，致丁○○受有上述傷害，此部分則
    係犯刑法第277 條第1 項傷害罪。被告甲○○、乙○○、辛○○就上開傷害及強制犯行有犯意聯絡、行為分擔，應論以
    共同正犯。又被告甲○○所犯傷害與強制罪間，犯意各別、
    行為互殊，應予分論併罰。爰審酌被告甲○○先毆打丁○○
    ，再以上開強暴方式迫使丁○○償還債務，影響社會治安，
    所為實屬可議，且迄今亦未與丁○○達成和解，惟念及其為
    上開犯行後，仍有將丁○○載送至醫院救治等一切情狀，分
    別量處如主文所示之刑並定其應執行之刑，另諭知易科罰金
    之折算標準。另按共同正犯因相互間利用他人之行為，以遂
    行其犯意之實現，本於責任共同之原則，有關沒收部分，對
    於共犯間供犯罪所用之物，自均應為沒收之諭知。查本件扣
    案之BB彈手槍1 支，雖為被告乙○○所有，業據被告乙○○
    於警詢坦承在卷（見警卷第3 頁），且係其為上開傷害犯行
    所用之物，本於前揭共同正犯責任共同之原則，自應依刑法
    第38條第1 項第2 款之規定，於被告甲○○項下亦諭知沒收
    。
三、公訴意旨另以：被告甲○○與被告乙○○、戊○○及辛○○
    等人，共同意圖為自己不法所有之犯意聯絡，於前揭時、地
    毆打丁○○，壬○○挺身護著丁○○亦遭被告甲○○、乙○○、戊○○、辛○○等4 人徒手毆打，被告辛○○更持槍抵
    住壬○○頭部太陽穴，要求壬○○拿出身上財物，致壬○○
    、丁○○2 人不能抗拒，而壬○○遭戊○○搶走內有現金
    5,000 元及價值1 萬2,000 元之戒指1 枚，辛○○另搶走丁○○內有5 萬9,000 元及信用卡1 張之LV包包1 只，因認被
    告甲○○涉犯刑法第330 條第1 項之加重強盜罪嫌云云。經
    查：證人壬○○於本院審理時具結證稱：「（你當天有無被
    打？）有」、「（在哪裡、何人打你？）男生沒有打，是女
    生打我的，他們在旅館沒有打我，是後來他們把我與丁○○
    從汽車旅館帶走，在車程中有被那個女生拖下來打，後來他
    們送我們去醫院時也有打，也是女生打得，因為當初我跟那
    群男生並不認識」、「（案發當日，你有無被被告甲○○打
    過？）應該是沒有」等語（見本院訴字卷一第190 、197 頁
    ），是被告甲○○當日在上開四季汽車旅館217 室內，並無
    毆打壬○○；又證人壬○○雖另證述：「（檢察官問說，『
    辛○○是否有拿槍抵住你的太陽穴，你回答我不知道他的名
    字，但有一男子拿槍抵住我的太陽穴。』，你當時在回答檢
    察官時，記憶是否清楚？）我就是憑我當時的記憶在回答」
    等語（見本院訴字卷第203 頁），然證人壬○○亦證述：「
    （妳之前檢察官與警察做的筆錄，記憶好嗎？）不算好，我
    都是持續在用毒品」等語（見本院訴字卷一第196 頁），因
    此證人壬○○上開偵訊證述內容之憑信性即有可疑，據此，
    尚難認被告甲○○對壬○○有檢察官所指之強盜犯行，惟檢
    察官認此部分犯行如成立犯罪，與前揭部分，具有一罪關係
    ，故就此部分爰不另為無罪之諭知，附此敘明。
參、無罪部分：
一、公訴意旨略以：被告戊○○與被告乙○○、甲○○及辛○○
    等4 人，共同意圖為自己不法所有之犯意聯絡，於前揭時、
    地，由被告甲○○持不詳之槍枝指著丁○○說「幹！被我捉
    到了，我就不相信逮不到你，欠我的錢如何處理」等語，隨
    後乙○○衝上前說「別跟他說那麼多，先刑再說」等語，並
    另持BB彈手槍，以槍柄敲打丁○○頭部，丁○○因此而受有
    頭部外傷併頭皮裂傷等傷害而仰躺在地，乙○○等4 人遂徒
    手對其拳打腳踢並控制其行動，然被告辛○○亦持槍要求丁○○站起來，然此時丁○○已呈昏迷而無力起身，壬○○遂
    挺身護著丁○○卻遭乙○○等4 人徒手毆打，此時，辛○○
    持槍抵住壬○○頭部太陽穴，要求壬○○拿出身上財物，致
    丁○○、壬○○2 人不能抗拒，而遭戊○○搶走壬○○內有
    現金5,000元及價值1 萬2,000元之戒指1 枚，甲○○強行動
    手脫下丁○○身上所穿之牛仔褲，並拿走其內之現金6,200
    元及身上之金項鍊1 條，辛○○則搶走丁○○內有5萬9,000
    元及信用卡1 張之LV包包1 只。因認被告戊○○涉犯刑法第
    330 條第1 項之加重強盜罪嫌云云。
二、按犯罪事實應依證據認定之，無證據不得認定犯罪事實；不
    能證明被告犯罪者，應諭知無罪之判決，刑事訴訟法第154
    條第2 項、第301 條第1 項分別定有明文。次按認定犯罪事
    實所憑之證據，雖不以直接證據為限，間接證據亦包括在內
    ，然而無論直接或間接證據，其為訴訟上之證明，須於通常
    一般之人均不致有所懷疑，而得確信其為真實之程度者，始
    得據為有罪之認定，倘其證明尚未達到此一程度，而有合理
    之懷疑存在、無從為有罪之確信時，自應為無罪之判決（最
    高法院76年臺上字第4986號判例意旨可資參照）。又檢察官
    對於起訴之犯罪事實，應負提出證據及說服之實質舉證責任
    ，倘其所提出之證據，不足為被告有罪之積極證明，或其指
    出證明之方法，無從說服法院以形成被告有罪之心證，基於
    無罪推定之原則，自應為被告無罪判決之諭知（最高法院92
    年臺上字第128 號判例意旨參照）。
三、公訴意旨認被告戊○○涉犯上開加重強盜罪嫌，無非係以被
    告戊○○之供述，共同被告乙○○、甲○○之供述，證人丁○○、壬○○、癸○○、庚○○之證述，以及四季汽車旅館
    98 年2月27日監視器擷取畫面照片等為其主要論據。
四、訊據被告戊○○坦承有於前揭時間與被告甲○○、乙○○、
    辛○○等人至四季汽車旅館217 室，惟堅詞否認有何強盜犯
    行，辯稱：伊並不知悉被告甲○○、乙○○、辛○○上樓後
    會與丁○○發生衝突，伊上樓察看時，丁○○已被毆打並流
    血，且伊並未看見有人取走丁○○之財物，亦未搶走壬○○
    之金錢與戒指等語。經查：
  (一)證人壬○○於本院審理時證述：「（妳有無打電話給癸○○
    ？）有，有跟她說我在四季汽車旅館」、「（妳打電話給癸○○要做什麼？）要講房子的事情，房子除了假證件還有其
    他事情。我問她有無空」等語（見本院訴字卷一第205至206
    頁）；證人丁○○於本院審理時證稱：「我帶壬○○跟庚○○去四季汽車旅館那邊找朋友…我們就在那邊聊天，講到壬○○有租一間房子，跟有壹個女生叫『肉包』【指癸○○】
    有租，但現在不想租了，我就說那個『肉包』我認識…庚○○就說不然打電話給『肉包』叫她來，由我跟她說，就用庚○○的電話打給『肉包』，『肉包』說她要過來，我們在那
    邊等，…」等語（見本院訴字卷一第256 頁及其反面）；又
    證人癸○○於本院審理時證述：「（你會去四季汽車旅館21
    7 室，是配合他們去或是你約戊○○跟你一起去？）是『真
    假』【指丁○○】與壬○○約我去的」、「（既然剛剛你說
    壬○○打電話給你說在四季汽車旅館217 室找你過去，那你
    有無把此事跟誰說？）那時候戊○○與甲○○要來載我時，
    我說『真假』與壬○○有打給我在四季汽車旅館」等語（見
    本院訴字卷一第211 、218 頁）；另證人即共同被告甲○○
    於本院審理時具結證稱：「癸○○那時要去找丁○○」、「
    （那你們為何要去找丁○○？）因為我們跟他有債務關係，
    但癸○○與戊○○不知道」等語（見本院訴字卷二第97頁反
    面、第98頁），是以被告戊○○主要係因癸○○要前去找壬○○商討租屋事宜，始與癸○○前去上開四季汽車旅館之21
    7 室，其對於被告甲○○等人要前去找丁○○催討債務一事
    並不知悉，難謂對被告甲○○等人上開犯行有犯意之聯絡。
  (二)再者，證人丁○○證述：「（你是否確定房間內的女生沒有
    動手打你？）女生沒有打我」、「（女生有無搶你的東西？
    ）沒有」（見本院訴字卷一第257 頁反面）；證人癸○○證
    稱：「（當天在旅館內有發生衝突，是否在場？）有，當時
    很混亂。」、「（你們進了217 室車庫後，你們是如何上樓
    ？一起或是分批？）我還沒有走到上面時就已經聽到上面乒
    乓聲類似打架的聲音，我就趕快上去看」、「（你聽到上面
    有打架的聲音時，戊○○在哪裡？）我和戊○○一起衝上去
    看」、「（你聽到上面有打架聲音時，是否你與戊○○都還
    沒有進到房間？）是」、「（你聽到打架聲音上去後，看到
    什麼？）很多人，很混亂」、「（你有無看到『真假』受傷
    流血？）上去之後他那時還沒有流血，到後面流血是我與戊○○一直把他搖起來」、「（你或是現場有無人對『真假』
    傷口做包紮動作？）我用浴巾把傷口血止住，而戊○○在我
    旁邊」、「（當天戊○○是否一直都在你身邊？）對」等語
    （見本院訴字卷一第209 、211 至213 頁）；證人甲○○證
    稱：「（在四季汽車旅館，戊○○或癸○○有無人對丁○○
    動手、漫罵、或脫他褲子？）沒有。戊○○與癸○○是去廁
    所拿浴巾給丁○○包頭」等語（見本院訴字卷二第98頁），
    顯見被告戊○○在被告甲○○等人毆打丁○○時，尚未至21
    7 室之房間內，在進入該房間見丁○○遭毆打後，更與癸○○以浴巾將丁○○之傷口進行止血動作，因此對於被告甲○○等人上開犯行，亦難謂有行為之分擔。
  (三)另就壬○○部分，證人壬○○於本院審理時具結證述：「（
    你當天有無被打？）有」、「（在哪裡、何人打你？）男生
    沒有打，是女生打我的，他們在旅館沒有打我，是後來他們
    把我與丁○○從汽車旅館帶走，在車程中有被那個女生拖下
    來打，後來他們送我們去醫院時也有打，也是女生打得，因
    為當初我跟那群男生並不認識」、「（當天你有財物被人拿
    走嗎？）我不曉得是否被拿走…」等語（見本院訴字卷一第
    190 、192 頁），足見壬○○在上開四季汽車旅館內，並無
    檢察官所指遭強盜財物之情形；又證人壬○○雖於偵查中證
    述有遭被告戊○○拿取金錢與戒指（見偵卷第26頁），惟證
    人壬○○於本院審理時亦證述：「（妳之前檢察官與警察做
    的筆錄，記憶好嗎？）不算好，我都是持續在用毒品」等語
    （見本院訴字卷一第196 頁），因此證人壬○○於偵查中證
    述內容之憑信性即有可疑，尚難以其先前證述而據以認定被
    告戊○○之犯行。
  (四)至證人壬○○證述在從上開四季汽車旅館至醫院過程中以及
    在醫院時，有遭被告戊○○及癸○○毆打（見本院訴字卷一
    第190 、206 頁），核與被告戊○○於警詢自承：「（妳有
    無對壬○○施以暴力毆打？）有」、「（妳為何要毆打壬○○？在何處毆打壬○○？）因為她欠癸○○錢，都不還，所
    以與癸○○一起打她。我們在婦幼醫院旁將其拉出車外毆打
    」等語（見警卷第17、18頁）相符，惟此部分未經檢察官起
    訴，本院自不得予以審究，併予敘明。
五、綜上所述，檢察官所舉之證據，尚難證明被告戊○○有強取
    財物及共同毆打丁○○之事實，此外，復查無其他積極證據
    足資證明被告戊○○有何檢察官所指加重強盜及傷害之犯行
    ，揆諸前揭說明，自應就被告戊○○部分為其無罪判決之諭
    知。
據上論斷，應依刑事訴訟法第299 條第1 項前段、第300 條、第
301 條第1 項，刑法第28條、第277 條第1 項、第304 條第1 項
、第51條第5 款、第41條第1 項前段、第8 項、第38條第1 項第
2款 ，刑法施行法第1 條之1 ，判決如主文。
本案經檢察官陳建州到庭執行職務。
中    華    民    國    99    年    8     月    10    日
                  刑事第十三庭  審判長  法  官  黃蕙芳
                                        法  官  王參和
                                        法  官  王宗羿
以上正本證明與原本無異。
如不服本判決應於收受判決後10日內向本院提出上訴書狀，並應
敘述具體理由。其未敘述上訴理由者，應於上訴期間屆滿後20日
內向本院補提理由書(均須按他造當事人之人數附繕本)「切勿逕
送上級法院」。
中    華    民    國    99    年    8     月    11    日
                                        書記官  蔡毓琦
附錄論罪科刑法條
中華民國刑法第304條
以強暴、脅迫使人行無義務之事或妨害人行使權利者，處3 年以
下有期徒刑、拘役或3 百元以下罰金。
前項之未遂犯罰之。

司法院資訊處製作；財團法人民間司法改革基金會備份。
